臺灣苗栗地方法院刑事判決　　　　　　　 100年度訴字第71號
公　訴　人　臺灣苗栗地方法院檢察署檢察官
被　　　告　楊建鵬
上列被告因違反森林法案件，經檢察官提起公訴（99年度偵字第
5817號），本院依簡式審判程序判決如下：
    主  文
楊建鵬為搬運贓物使用車輛，僱使他人竊取森林主產物，處有期
徒刑陸月，併科罰金新台幣肆萬元，有期徒刑如易科罰金，罰金
如易服勞役，均以新台幣壹仟元折算壹日。
    犯罪事實及理由
一、犯罪事實：
    楊建鵬意圖為自己不法之所有，於民國99年10月16日上午6
    時許，駕駛挖土機，在苗栗縣頭屋鄉○○○段南球小段0000
    -0000 、0000-0000 地號私有林地內，竊取「大洋公司」所
    有由黃茂富管理，已遭他人挖取斷根之森林主產物七里香4
    棵後，放置於該鄉飛鳳村天花湖山區空地上。楊建鵬為搬運
    贓物七里香，再僱使不知情之黃豐任僱用亦不知情之彭雲清
    、黃羿達（均另由檢察官為不起訴處分），於99年10月19日
    20時30分許，駕駛車牌號碼RQ-142號吊卡車，前往上址載運
    七里香下山。嗣於翌（20）日深夜零時40分許，途經同鄉臺
    13線與苗22線路口時，為警查扣後循線查獲上情。
二、證據名稱：
  (1)被告楊建鵬於警詢（偵5731卷第11-15 頁）、偵查（偵5731
    卷第60頁、偵5817卷第18、19頁）及本院審理中（本院100
    年度訴字第71號卷第13-18 頁）之自白供述。
  (2)證人黃茂富於警詢（偵5731卷第33-35 頁）、偵查（偵5817
    卷第18、19頁）之證述。
  (3)證人彭雲清、黃羿達於偵查中之證述（偵5731卷第57-61 頁
    ）。
  (4)贓物認領保管單1 紙（偵5731卷第36頁）、代保管書2 紙（
    偵5731卷第37、38頁）、現場及贓物照片12幀（偵5731卷第
    39-44 頁）。
  (5)苗栗縣苗栗地政事務所頭屋鄉○○○段南球小段0000-0000
    、0000-0000 地號土地登記第二類謄本（偵5817卷第11、12
    頁）。
  (6)苗栗縣政府100 年02月25日府林字第1000034978號函覆本件
    違反森林法盜伐七里香木山價（本院100 年度訴字第71號卷
    第7 頁）。
三、量刑理由：
  (1)按森林法第52條贓額之計算，以原木山價為準，並不以交易
    價格之市價為準（最高法院81年度台上字第1758號判決意旨
    參照）；本件查獲七里香之單株山價約為新臺幣5 千元，有
    苗栗縣政府100 年02月25日府農林字第1000034978號函在卷
    可稽，自應依森林法第52條規定，對被告併科贓額即查獲七
    里香山價2 倍（4 ×5,000 ×2 ＝40,000），亦即新臺幣4
    萬元之罰金。
  (2)爰依刑法第57條規定，審酌被告正值壯年，理應從事正當工
    作，竟貪圖他人財物，而竊取森林主產物，造成自然資源及
    生態之破壞，惟被告犯後坦承犯行，且前亦無科刑並構成累
    犯之前案紀錄，有臺灣高等法院被告前案紀錄表、臺灣苗栗
    地方法院檢察官被告刑案資料查註紀錄表各1 份在卷可憑。
    並參酌被告犯罪動機、目的、手段、生活狀況、品性、智識
    程度、犯罪所生危害及犯後態度等一切情狀，量處如主文所
    示之刑，並諭知易科罰金及罰金易服勞役之折算標準。
三、應適用之法條：
  (1)刑事訴訟法第273 條之1 第1 項、第299 條第1 項前段、第
    310 條之2 、第454 條第2 項。
  (2)森林法第52條第1 項第4款、第6 款。
  (3)刑法11條前段、第41條第1 項、第42條第3 項。
四、附記事項：
    本件檢察官起訴書所載原起訴法條，認被告係犯刑法第320
    條第1 項之竊盜罪，惟業經公訴檢察官當庭變更起訴法條為
    違反森林法第52條第1 項第4 款、第6 款之罪，本院自毋庸
    再變更起訴法條，附此敘明。
五、本判決係依刑事訴訟法第310 條之2 、第454 條第1 項製作
    ，依法僅記載當事人欄、主文、犯罪事實、證據名稱以及應
    適用之法條，其中犯罪事實部分，依同法第308 條之修正立
    法理由，亦僅記載犯罪構成要件事實，關於刑罰加重事由（
    含累犯在內）免予記載（法院辦理刑事訴訟案件應行注意事
    項第144 點參照），但仍於主文予以表明，並於應適用之法
    條欄予以引用。如不服本判決，應於判決送達之日起10日內
    ，向本院提起上訴。
本案經檢察官盧美如到庭執行職務。
中    華    民    國  100     年    4     月    12    日
                  刑事第三庭  法  官  陳文貴
以上正本證明與原本無異。
如不服本判決應於收受判決後10日內向本院提出上訴書狀，並應
敘述具體理由。其未敘述上訴理由者，應於上訴期間屆滿後20日
內向本院補提理由書( 均須按他造當事人之人數附繕本) 「切勿
逕送上級法院」。告訴人或被害人如對本判決不服者，應具備理
由請求檢察官上訴，其上訴期間之計算係以檢察官收受判決正本
之日期為準。
                              書記官  陳玲君
中    華    民    國   100    年    4     月    12    日
附記論罪之法條全文：
森林法第52條第1 項第4 款、第6 款
森林法第52條
（加重竊取森林主、副產物罪）
竊取森林主、副產物而有左列情形之一者，處 6 月以上 5 年以
下有期徒刑，併科贓額 2 倍以上 5 倍以下罰金：
一、於保安林犯之者。
二、依機關之委託或其他契約，有保護森林義務之人犯之者。
三、於行使林產採取權時犯之者。
四、結夥二人以上或僱使他人犯之者。
五、以贓物為原料，製造木炭、松節油、其他物品或培植菇類者
    。
六、為搬運贓物，使用牲口、船舶、車輛，或有搬運造材之設備
    者。
七、掘採、毀壞、燒燬或隱蔽根株，以圖罪跡之湮滅者。
八、以贓物燃料，使用於礦物之採取，精製石灰、磚瓦或其他物
    品之製造者。
前項未遂犯罰之。
第 1 項第 5 款所製物品，以贓物論，沒收之。